【裁判字號】    97,親,123
【裁判日期】    970917
【裁判案由】    否認子女
【裁判全文】
臺灣板橋地方法院民事判決               97年度親字第123號
原      告  甲○○
被      告  丁○○
兼上一人
法定代理人  乙○○
訴訟代理人  丙○○
上列當事人間請求否認子女事件，本院於中華民國97年9 月3 日
言詞辯論終結，判決如下：
    主    文
確認被告丁○○（男，民國九十年二月四日出生）非原告自被告
乙○○受胎所生之婚生子女。
訴訟費用由被告負擔。
    事實及理由
一、原告主張：原告和被告乙○○於84年1 月27日結婚，現婚姻
    關係存續中，婚後因雙方感情不諧，原告於89年3 、4 月間
    認識案外人白崇榮與之發生性關係，並於90年2 月4 日生下
    1 子即被告丁○○，由於被告丁○○是在兩造婚姻關係存續
    間所生，依法而受婚生推定，惟實際上被告丁○○非原告自
    被告乙○○受胎所生之婚生子，爰依民法第1063條之規定，
    提起否認子女之訴。並聲明：確認被告丁○○非原告自被告
    乙○○受胎所生之婚生子女。
二、被告乙○○方面：對原告之主張無意見。
三、本院當庭協議整理兩造本件事實上以及法律上之爭點如下：
(一)確認原告請求權基礎，如卷附書狀及以前筆錄所特定之型態
    。
(二)就原告請求權之原因事實所主張之證據方法如卷附物證。
四、原告主張之前揭事實，業據提出戶籍謄本、出生證明書各1
    件、國立台灣大學醫學院附設醫院診斷證明書影本1 件為證
    。又被告丁○○應非原告自被告乙○○受胎所生乙節，已據
    國立台灣大學醫學院附設醫院診斷證明書稱：乙○○與丁○
    ○於92年9 月2 日接受DNA 血緣關係鑑定結果，顯示可以排
    除乙○○與丁○○的血緣關係。而被告丁○○與案外人白崇
    榮具有一親等血緣關係之情，亦據法務部法醫研究所函稱：
    送驗白崇榮口腔棉棒，檢出之DNA 型別如附件，與貴署檢附
    之台大醫院基因醫學部血緣鑑定報告書所載丁○○之DNA 型
    別並無矛盾，經計算其累積親子關係指數CPI 值為7540.20
    ，因此認為白崇榮與丁○○可能（99.98%）具有一親等血緣
    關係。此有台灣板橋地方法院檢察署95年度偵緝字第275 、
    276 、1574號偵查卷所附國立台灣大學醫學院附設醫院診斷
    證明書、法務部法醫研究所函可證。足認原告主張被告丁○
    ○非其自被告乙○○受胎所生之婚生子女，要屬真實，堪以
    採信。
五、按妻之受胎，係在婚姻關係存續中者，推定其所生子女為婚
    生子女。前項推定，如夫妻之一方能證明妻非自夫受胎者，
    得提起否認之訴。但應於知悉子女出生之日起，1 年內為之
    。修正前民法第1063條定有明文。夫妻已逾中華民國96年5
    月4 日修正前之民法第1063條第2 項規定所定期間，而不得
    提起否認之訴者，得於修正施行後2 年內提起之。民法親屬
    編施行法第8條之1亦有明文。經查本件原告於90年2 月4 日
    產下被告丁○○之時，依法雖應推定為原告與被告乙○○所
    生之婚生子女，然參以國立台灣大學醫學院附設醫院診斷證
    明書、法務部法醫研究所函，被告丁○○實非原告自被告乙
    ○○受胎所生。從而，原告提起本件否認子女之訴，於法洵
    屬有據，應予准許。
六、訴訟費用負擔之依據：民事訴訟法第78條、第85條第1 項。
中    華    民    國    97    年    9     月    17    日
                  家事庭  法  官  毛崑山
以上正本係照原本作成。
如對本判決不服須於判決送達後20日內向本院提出上訴狀。
中    華    民    國    97    年    9     月    17    日
                          書記官  廖宮仕


司法院資訊處製作；財團法人民間司法改革基金會備份。
